最高法院刑事判決　　　　　　九十六年度台上字第五六八一號
上　訴　人　甲○○
　　　　　　乙○○
上列上訴人等因搶奪等罪案件，不服台灣高等法院中華民國九十
六年七月六日第二審判決（九十六年度上訴字第七七八號，起訴
案號：台灣士林地方法院檢察署九十五年度偵字第九○五六號）
，提起上訴，本院判決如下：
    主  文
上訴駁回。
    理  由
一、上訴人二人加重搶奪部分：
按刑事訴訟法第三百七十七條規定，上訴於第三審法院，非以判
決違背法令為理由，不得為之。是提起第三審上訴，應以原判決
違背法令為理由，係屬法定要件。如果上訴理由狀並未依據卷內
訴訟資料，具體指摘原判決不適用何種法則或如何適用不當，或
所指摘原判決違法情事，顯與法律規定得為第三審上訴理由之違
法情形，不相適合時，均應認其上訴為違背法律上之程式，予以
駁回。本件原審經審理結果，認為上訴人甲○○、乙○○二人加
重搶奪犯行明確，因而撤銷第一審關於論處上訴人等加重準強盜
（即搶奪丙○○）部分科刑之判決，就該部分改判皆論處上訴人
二人共同意圖為自己不法之所有，攜帶兇器而搶奪他人之動產罪
刑（均為累犯），另就甲○○夥同洪志忠（另案審理中）搶奪丁
○○部分，認第一審判決論以同上加重搶奪罪刑，為無不合，予
以維持，駁回甲○○該部分之第二審上訴，均已詳敘其調查、取
捨證據之結果及憑以認定犯罪事實之心證理由。且就甲○○之原
審選任辯護人主張徐某就搶奪丁○○部分應合於自首規定之辯詞
，說明不足採之理由。就形式上觀察，原判決要無採證認事違背
經驗法則、論理法則或理由不備等違背法令情形。依原判決認定
之事實，甲○○係先後於民國九十五年三月四日、同年七月二十
八日分別夥同洪志忠、乙○○持剪刀搶奪被害人丁○○及丙○○
。而刑法關於連續犯規定，已於九十四年二月二日修正時，予以
刪除，並於九十五年七月一日起施行，則甲○○於同年七月二十
八日夥同乙○○搶奪丙○○財物犯行，既係於上開連續犯規定刪
除，並施行後所為，則原判決事實認徐某上開先後二加重搶奪犯
行，非基於概括犯意所為，而未論以連續犯，要無不合。甲○○
上訴意旨執以指摘原判決違背法令，核與法律規定得為第三審上
訴理由之違法情形，不相適合。而乙○○上訴意旨謂渠與甲○○
搶奪丙○○皮包尚未得手，因陳女反抗，致未得逞，應屬未遂云
云，則屬單純事實之爭辯，既未依據卷證資料就原判決如何違背
法令為具體指摘，亦不能認係適法之第三審上訴理由。依上揭說
明，上訴人二人關於加重搶奪部分之上訴皆違背法律上之程式，
均應予駁回。
二、上訴人二人竊盜及甲○○妨害公務部分：
按刑事訴訟法第三百七十六條所列各罪之案件，經第二審判決者
，不得上訴於第三審法院，法有明文。本件上訴人二人共同竊取
陳燦煌所有機車及甲○○夥同乙○○搶奪丙○○後，對據報前往
欲加查察、逮捕，執行警察職務之員警楊崇偉揮拳毆打，施加強
暴部分，原審認第一審判決均論處上訴人二人刑法第三百二十條
第一項之竊盜罪及論處甲○○同法第一百三十五條第一項之妨害
公務罪，均無不合，予以維持，乃駁回上訴人二人就竊盜及甲○
○對妨害公務部分之第二審上訴。核此二者分屬刑事訴訟法第三
百七十六條第一、二款不得上訴第三審之案件，上訴人二人就竊
盜及甲○○對妨害公務部分竟復一併提起上訴，顯為法所不許。
該二部分上訴為不合法，亦應予駁回。
據上論結，應依刑事訴訟法第三百九十五條前段，判決如主文。
中　　華　　民　　國　九十六　年　　十　　月　二十五　日
                      最高法院刑事第七庭
                          審判長法官  張　淳　淙
                                法官  劉　介　民
                                法官  張　春　福
                                法官  蔡　彩　貞
                                法官  林　俊　益
      本件正本證明與原本無異
                                      書  記  官
中　　華　　民　　國　九十六　年　　十　　月　二十九　日
                                                      V
